臺灣臺北地方法院刑事判決　　　　　　　 100年度易字第56號
公　訴　人　臺灣臺北地方法院檢察署檢察官
被　　　告　夏英龍
　　　　　　李澤雄
上列被告因竊盜案件，經檢察官提起公訴（99年度偵字第28012
號），本院判決如下：
    主  文
夏英龍共同攜帶兇器竊盜，累犯，處有期徒刑柒月，扣案美工刀
壹支沒收；又共同攜帶兇器竊盜，累犯，處有期徒刑柒月，扣案
美工刀壹支沒收。應執行有期徒刑壹年，扣案美工刀壹支沒收。
李澤雄共同攜帶兇器竊盜，處有期徒刑陸月，如易科罰金，以新
臺幣壹仟元折算壹日，扣案美工刀壹支沒收；又共同攜帶兇器竊
盜，處有期徒刑陸月，如易科罰金，以新臺幣壹仟元折算壹日，
扣案美工刀壹支沒收。應執行有期徒刑拾月，如易科罰金，以新
臺幣壹仟元折算壹日，扣案美工刀壹支沒收。緩刑貳年。
    事  實
一、夏英龍前因妨害性自主案件，經臺灣高雄地方法院以90年度
    訴字第1354號判處有期徒刑8年6月確定，於民國99年9月30
    日縮刑期滿執行完畢出監。夏英龍與李澤雄於99年12月23日
    15時許，在臺北市中正區臺北火車站市○○道M1捷運出口處
    ，見路旁停放之不詳姓名者所有之自行車，其把手處掛有藍
    色置物袋，二人竟共同意圖為自己不法之所有，基於竊盜之
    犯意聯絡，推由夏英龍把風，由李澤雄持夏英龍所有，以金
    屬材質製成、刀鋒銳利而客觀上足以對於人之生命、身體構
    成危害而屬兇器之美工刀1把，將該藍色置物袋連結自行車
    之黑色吊帶割斷，竊取該藍色置物袋得逞。兩人復於同日時
    20分許，行經臺北市中正區市○○道國父史蹟館後方，見金
    宏一所有之車號8GN-738號重機車停放該處停車格，竟又另
    行起意，意圖為自己不法之所有，基於犯意聯絡，以相同方
    式，即由夏英龍把風，李澤雄持前述美工刀割斷安全帽帶之
    方式，竊取該重機車坐墊下之安全帽1頂得手。嗣兩人得逞
    後正欲離去之際，為臺北市政府警察局中正第一分局忠孝東
    路派出所警員張洋龍當場查獲，並扣得夏英龍所有美工刀1
    把。
二、案經臺北市政府警察局中正第一分局報告臺灣臺北地方法院
    檢察署檢察官偵查起訴。
    理  由
壹、程序部分
    按被告以外之人於審判外之言詞或書面陳述，除法律有規定
    者外，不得作為證據；又被告以外之人於審判外之陳述，雖
    不符合同法第159條之1至第159條之4之規定，但經當事人於
    審判程序同意作為證據，法院審酌該言詞陳述或書面陳述作
    成時之情況，認為適當者，亦得為證據。當事人、代理人或
    辯護人於法院調查證據時，知有第159條第1項不得為證據之
    情形，而未於言詞辯論終結前聲明異議者，視為有前項之同
    意。刑事訴訟法第159條第1項及第159條之5分別定有明文。
    本判決下列所引用之證據資料，均經依法踐行調查證據程序
    ，當事人於本院言詞辯論終結前亦未聲明異議，本院審酌證
    據資料製作時之情況，均無違法不當及證明力明顯過低之瑕
    疵，亦查無依法應排除其證據能力之情形，認以之作為證據
    應屬適當，皆有證據能力。
貳、實體部分
一、訊據被告夏英龍、李澤雄均坦承上開犯行，核與告訴人金宏
    一指訴情節相符，並有臺北市政府警察局中正第一分局忠孝
    東路派出所警員張洋龍之職務報告、扣案美工刀1把、自願
    受搜索同意書、搜索扣押筆錄、扣押物品目錄表、贓物認領
    保管單、贓物及現場照片在卷可稽，足徵被告自白與事實相
    符。被告夏英龍雖辯稱所持用之美工刀應該不是兇器，如果
    有人過來我們也不會拿刀子反抗云云，惟按刑法第321條第1
    項第3款之攜帶兇器竊盜罪，係以行為人攜帶兇器竊盜為其
    加重條件，此所謂兇器，其種類並無限制，凡客觀上足對人
    之生命、身體、安全構成威脅，具有危險性之兇器均屬之，
    且祇須行竊時攜帶此種具有危險性之兇器為已足，並不以攜
    帶之初有行兇之意圖為必要。被告二人行竊時所使用之美工
    刀係以金屬材質製成，有照片可稽，其刀鋒銳利足以割斷安
    全帽帶，客觀而言亦足以對於人之生命、身體構成危害，縱
    被告等並無持以傷人行兇之意思，仍屬刑法第321條第1項第
    3款之「兇器」無訛，爰予敘明。本件事證明確，被告犯行
    堪以認定，應依法論科。
二、核被告二人所為，均係犯刑法第321條第1項第3款之攜帶兇
    器加重竊盜罪。被告二人就所犯二次竊盜犯行，有犯意之聯
    絡及行為之分擔，皆為共同正犯。被告等所犯二次竊盜犯罪
    ，犯意個別，行為互殊，應分論併罰。查被告夏英龍前有如
    事實欄所載刑之執行紀錄，此有臺灣高等法院被告前案紀錄
    表附卷可證，其於受有期徒刑之執行完畢，5年以內故意再
    犯本件有期徒刑以上之罪，所犯二罪均為累犯，均依刑法第
    47條第1項規定加重其刑。爰審酌被告二人為圖小利，以美
    工刀為工具竊取他人置物袋及安全帽之犯罪動機、目的、手
    段，所竊取財物價值均非高昂，兼衡被告二人之素行、平日
    生活狀況不佳、智識程度較低，且未實際保有財物即遭查獲
    ，暨犯後坦承犯行之態度等一切情狀，量處如主文所示之刑
    並定應執行刑，及就被告李澤雄部分諭知易科罰金之折算標
    準。末查被告李澤雄未受任何刑之宣告，有臺灣高等法院被
    告前案紀錄表附卷可佐，其年歲已長，應係一時失慮而為本
    件犯行，經此偵、審程序，應已知所警惕而無再犯之虞，本
    院因認前揭對其所宣告之刑以暫不執行為適當，故併予宣告
    緩刑2年，以啟自新。扣案之美工刀1把係被告夏英龍所有，
    並係供本件竊盜犯罪所用之物，業據被告二人供明在卷，應
    依刑法第38條第1項第2款規定沒收。
據上論斷，應依刑事訴訟法第299條第1項前段，刑法第28條、第
321條第1項第3款、第47條第1項、第51條第5款、第41條第1項前
段、第74條第1項第1款、第38條第1項第2款，判決如主文。
本案經檢察官葉惠燕到庭執行職務。
中    華    民    國   100    年    1     月    19    日
                  刑事第七庭    法  官  林庚棟

以上正本證明與原本無異。
如不服本判決應於收受送達後10日內向本院提出上訴書狀，並應
敘述具體理由；其未敘述上訴理由者，應於上訴期間屆滿後20日
內向本院補提理由書（均須按他造當事人之人數附繕本）「切勿
逕送上級法院」。
                                書記官  劉俊源
中    華    民    國   100    年    1     月    19    日

附錄本案論罪科刑法條全文
中華民國刑法第321條：
犯竊盜罪而有左列情形之一者，處6月以上、5年以下有期徒刑：
一、於夜間侵入住宅或有人居住之建築物、船艦或隱匿其內而犯
    之者。
二、毀越門扇、牆垣或其他安全設備而犯之者。
三、攜帶兇器而犯之者。
四、結夥三人以上而犯之者。
五、乘火災、水災或其他災害之際而犯之者。
六、在車站或埠頭而犯之者。
前項之未遂犯罰之。